【裁判字號】    98,審易,615
【裁判日期】    990122
【裁判案由】    竊盜
【裁判全文】
臺灣新竹地方法院刑事判決             98年度審易字第615號
公  訴  人  臺灣新竹地方法院檢察署檢察官
被      告  乙○○
上列被告因竊盜案件，經檢察官提起公訴（98年度偵字第3099號
），經被告於本院準備程序中，就被訴事實為有罪之陳述，經告
知被告簡式審判程序之旨，並聽取檢察官、被告之意見後，經本
院進行簡式審判程序，本院判決如下：
    主    文
乙○○犯結夥竊盜罪，處有期徒刑陸月；如易科罰金，以新臺幣
壹仟元折算壹日。
    犯罪事實
一、乙○○與丁○○、丙○○（丁○○、丙○○等2 人所涉竊盜
    犯行業經本院另行審結）共同基於意圖為自己不法所有之竊
    盜犯意聯絡與行為分擔，於98年4月10日下午1時許，由丁○○駕駛所有車牌號碼W7─3530號自用小客車搭載丙○○及乙○○，結夥至新竹縣橫山鄉○○村○○路○段438巷60號旁菜
    園，趁甲○○所有之白鐵水塔無人看管之際，由乙○○在車
    上把風，丁○○、丙○○則下車以徒手方式竊取之，得手後
    搬運至車牌號碼W7─3530號自用小客車上，再載至新竹縣竹
    東鎮○○○路24號之坤昱資源回收場予以變賣，得款新臺幣
    （下同）390 元後，供購買藥酒、檳榔及加油花用殆盡（另
    白鐵水塔業已發還甲○○領回）。
二、案經新竹縣政府警察局橫山分局報告臺灣新竹地方法院檢察
    署檢察官偵查起訴。
    理    由
一、程序部分：
    按除被告所犯為死刑、無期徒刑、最輕本刑為3 年以上有期
    徒刑之罪或高等法院管轄第一審案件者外，於前條第1 項程
    序進行中，被告先就被訴事實為有罪之陳述時，審判長得告
    知被告簡式審判程序之旨，並聽取當事人、代理人、辯護人
    及輔佐人之意見後，裁定進行簡式審判程序，刑事訴訟法第
    273條之1第1 項定有明文。本案被告乙○○所犯係死刑、無
    期徒刑、最輕本刑為3 年以上有期徒刑以外之罪，其於準備
    程序中就被訴事實為有罪之陳述，經告知簡式審判程序之旨
    ，並聽取公訴人及被告乙○○之意見後，本院認為適宜進行
    簡式審判程序，合先敘明。
二、認定被告乙○○犯行所憑之各項證據：
（一）被告乙○○於警詢中及於本院準備程序、簡式審判程序時
      均坦承不諱。其稱：伊與共犯丁○○、丙○○於98年4 月
      10日下午共同前往新竹縣橫山鄉○○村○○路○段438巷60
      號之菜園偷白鐵水塔，當時係共犯丙○○之朋友即共犯丁○○提議，並由共犯丁○○開車搭載伊與共犯丙○○前往
      ，共犯丁○○及丙○○就下車將白鐵水塔搬上車，伊有幫
      忙將白鐵水塔搬上車，再由共犯丁○○開車搭載伊與共犯
      丙○○將水塔運至新竹縣竹東鎮○○○路24號旁之坤昱資
      源回收場變賣，然後將變賣款項做為購買藥酒、檳榔及汽
      車加油而花用完畢等語（見98年度偵字第3099號偵查卷第
      12至16頁，本院卷第86頁背面、88至90頁）。
（二）證人即共犯丁○○於警詢、偵查中及於本院簡式審判程序
      時之證述。其稱：他於98年4 月10日中午與共犯丙○○及
      被告乙○○等人吃完飯後，他便提議要撿拾資源回收，就
      由他駕駛所有自用小客車搭載共犯丙○○、被告乙○○沿
      途尋找，後來經過新竹縣橫山鄉○○村○○路○段438巷60
      號，見路旁菜園內有白鐵水塔，他就與共犯丙○○下車共
      同將水塔搬至自用小客車後行李箱，被告乙○○則坐在乘
      客座，然後再將白鐵水塔載運到新竹縣竹東鎮○○○路24
      號旁之之坤昱資源回收場變賣得款390 元，做為購買檳榔
      及將汽車加油花用完畢等語（見上開偵查卷第4至7、59至
      61頁，本院卷第31至33頁）。
（三）證人即共犯丙○○於警詢、偵查中及於本院簡式審判程序
      時所為之證述。其稱：他與共犯丁○○、被告乙○○於98
      年4 月10日下午在新竹縣橫山鄉○○村○○道旁之菜園偷
      他人之白鐵水塔，當時係共犯丁○○提議，並由共犯丁○○開車搭載他與被告乙○○前往，然後他與共犯丁○○下
      車去搬白鐵水塔，被告乙○○則在車上等，後來他們將白
      鐵水塔搬上車時，被告乙○○也下車幫忙，再由共犯丁○○開車搭載他與被告乙○○及水塔至新竹縣竹東鎮○○○
      路24號旁之坤昱資源回收場變賣得款390 元，並將所得款
      項做為購買藥酒、檳榔及汽車加油而花用完畢等語（見上
      開偵查卷第8至11、49至51頁，本院卷第61至65頁）。
（四）被害人甲○○於警詢中之指述。其稱：他經由警方告知後
      始悉其所有置放在新竹縣橫山鄉○○村○○路○段438巷60
      號旁菜園，供做擺放農具用品白鐵水塔1個，於98年4月10
      日下午遭被告乙○○等人竊取，該白鐵水塔價值約1 萬元
      等語（見上開偵查卷第17至19頁）。
（五）證人黃復治於警詢中之證述。其稱：他係坤昱資源回收場
      員工，於98年4月10日下午1時許，收到1 個白鐵製之水塔
      ，當時係由共犯丁○○駕駛車牌號碼W7－3530號自用小客
      車搭載共犯丙○○及1 名男子，白鐵製之水塔則放在後行
      李箱，而該白鐵水塔重量是13公斤，他便以每公斤30元、
      共計390 元之價格買進，並依照規定予以登記等語（見上
      開偵查卷第20至22頁）。
（六）贓物認領保管單、新竹縣政府警察局舊貨收購舊貨一覽表
      、坤昱資源回收場98年4月10日收貨單各1紙及坤昱資源回
      收場監視錄影畫面翻拍照片及現場照片10張等在卷可參（
      見上開偵查卷第23至30頁）：佐證被告乙○○等人將所竊
      得之財物予以變賣得款之事實。
（七）新竹縣政府警察局橫山分局98年4 月28日竹縣橫警偵字第
      0988000982號函所附現場照片2張及查證報告1份（見上開
      偵查卷第43至45頁）：佐證被告乙○○等人行竊之犯罪事
      實。
（八）綜上，本案被告乙○○之犯行，事證明確，應依法予以論
      科。
三、論罪科刑：
（一）論罪：核被告乙○○所為，係犯刑法第321條第1項第4 款
      之結夥三人以上竊盜罪。
（二）共同正犯：被告乙○○與共犯丁○○、丙○○就本案之竊
      盜犯行，有犯意之聯絡及行為之分擔，皆為共同正犯。
（三）量刑：爰審酌被告乙○○前分別於77年及95年間各有贓物
      及違背安全駕駛等刑事前科紀錄，有臺灣高等法院被告前
      案紀錄表1 份附卷可稽，然不構成累犯，又其正值青壯，
      竟不思守法自制，循正當途徑獲取所需，竟為貪圖一己之
      私，夥同共犯丁○○、丙○○等人恣意竊取他人財物，危
      害社會治安與他人財產安全，守法意識薄弱，所為實不足
      取；兼衡被告乙○○犯後尚能坦承犯行、所竊得之白鐵水
      塔業已發還被害人甲○○領回，暨其犯罪之動機、目的等
      一切情狀，量處如主文所示之刑，併諭知易科罰金之折算
      標準，以資懲儆。
據上論斷，應依刑事訴訟法第273條之1第1 項、第299條第1項前
段，刑法第28條、第321 條第1 項第4 款、第41條第1 項前段、
第2 項，判決如主文。
本案經檢察官洪期榮到庭執行職務。
中    華    民    國    99    年    1     月    22    日
                    刑事第九庭法  官    劉兆菊
以上正本證明與原本無異。
如不服本判決應於收受本判決後10日內向本院提出上訴書狀，上
訴書狀應敘述具體理由。上訴書狀未敘述上訴理由者，應於上訴
期間屆滿後20日內補提理由書狀於本院「切勿逕送上級法院」。
中    華    民    國    99    年    1     月    22    日
                              書記官    林兆嘉
附錄本案論罪科刑法條：
中華民國刑法第321條
犯竊盜罪而有左列情形之一者，處6月以上、5年以下有期徒刑：
一、於夜間侵入住宅或有人居住之建築物、船艦或隱匿其內而犯
    之者。
二、毀越門扇、牆垣或其他安全設備而犯之者。
三、攜帶兇器而犯之者。
四、結夥三人以上而犯之者。
五、乘火災、水災或其他災害之際而犯之者。
六、在車站或埠頭而犯之者。
前項之未遂犯罰之。

司法院資訊處製作；財團法人民間司法改革基金會備份。
